臺灣嘉義地方法院民事裁定
                                  110年度嘉簡聲字第118號
聲  請  人
即  原  告  蔡孟諴  

相  對  人
即  被  告  朱振順  

上列當事人間聲請停止執行事件，本院裁定如下：
    主  文
聲請人供擔保新臺幣7,508元後，本院110年度司執字第11659號
給付票款事件之強制執行程序，於本院110年度嘉簡字第713號第
三人異議之訴裁判確定、和解或撤回起訴前應暫予停止。
    理  由
一、按有回復原狀之聲請或提起再審或異議之訴，或對於和解為
    繼續審判之請求，或提起宣告調解無效之訴、撤銷調解之訴
    ，或對於許可強制執行之裁定提起抗告時，法院因必要情形
    或依聲請定相當並確實之擔保，得為停止強制執行之裁定，
    強制執行法第18條第2項定有明文。又法院依強制執行法第1
    8條第2項定擔保金額而准許停止強制執行之裁定者，該項擔
    保係備供債權人因停止執行所受損害之賠償，其數額應依標
    的物停止執行後，債權人未能即時受償或利用該標的物所受
    之損害額，或其因另供擔保強制執行所受之損害額定之，非
    以標的物之價值或其債權額為依據（最高法院91年度臺抗字
    第429號裁定意旨可資參照）。
二、聲請意旨略以：聲請人已對相對人提起第三人異議之訴，由
    本院110年度嘉簡字第713號案件審理中，爰依強制執行法第
    18條規定，請准聲請人提供擔保，就本院110年度司執字第1
    1659號強制執行程序予以停止執行等語。　
三、經查：聲請人主張本院110年度司執字第11659號強制執行程
    序中所查封如附表所示之動產皆為聲請人所有，已向本院提
    起110年度嘉簡字第713號第三人異議之訴，聲請裁定停止執
    行本院前開票款執行事件之強制執行程序，經本院調取上開
    執行卷宗及本院110年度嘉簡字第713號第三人異議之訴卷宗
    核閱屬實。聲請人既已依強制執行法第15條之規定提起第三
    人異議之訴，且前開強制執行程序尚未終結，揆諸前揭法條
    規定，聲請人聲請供擔保停止該強制執行事件關於附表所示
    之動產之強制執行程序為有理由，應予准許。本院審酌本件
    相對人即債權人請求執行如附表所示各動產之鑑定價額核定
    共計為新臺幣（下同）53,000元，如停止執行，將遭受遲延
    受償期間利息之損害，本件第三人異議之訴因其標的之金額
    或價額在50萬元以下而屬簡易事件，且因訴訟標的價額未逾
    150萬元，不得上訴第三審，參考司法院所頒各法院辦案期
    限實施要點規定，民事簡易案件第一、二審審判案件辦案期
    限各為10月、2年，合計為2年10月，以此作為預估訴訟所需
    之期間按法定利率年息5％計算，則相對人因停止執行所受利
    息損失約為7,508元【計算式如下：53,000×5％×（2＋10/12）
    ＝7,508，小數點以下四捨五入】。爰酌定聲請人於供擔保7,
    508元後，於本院110年度嘉簡字第713號第三人異議之訴事
    件判決確定、和解或撤回起訴前，停止上開強制執行程序。
四、依強制執行法第18條第2項，裁定如主文。
中　　華　　民　　國　　110 　年　　12　　月　 16　　日 
                  臺灣嘉義地方法院嘉義簡易庭
                                法　官　羅紫庭
以上為正本係照原本作成。
如不服本裁定，應於送達後10日內，向本院提出抗告狀並表明抗
告理由，如於本裁定宣示後送達前提起抗告者，應於裁定送達後
10日內補提抗告理由書（須附繕本）。 
中　　華　　民　　國　　110 　年　　12　　月　　16　　日
　　　　　　　　　　　　　      書記官　葉昱琳  
附表：
編號 物品名稱 數量 單位 鑑定金額 （新臺幣：元） 1 變速箱 3 個 24,500 2 差速器 6 個 21,000 3 前總成 1 個 2,500 4 後總成 2 個 5,000 總鑑定金額    53,000